---
title: "ResumenRedes1"
author: "Jaquelin Morillo"
date: "`r Sys.Date()`"
output: html_document
---

```{r setup, include=FALSE}
knitr::opts_chunk$set(echo = TRUE)
```

## Resumen Redes

Este documento es un resumen del script 1 del curso de Redes. el objetivo es la comprensión detallada de los elementos contemplados en el script proporcionado en clase.

#### Creación de redes con datos ficticios

Siempre hay que instalar los paquetes necesarios

```{r}
rm(list=ls())
require(here)
library(igraph)
aqui <- here()
```

Creo datos con sus relaciones y luego ploteo la red
```{r}
red1 <- graph_from_literal(1-2,
                          2-3,
                          3-4,
                          4-5,
                          1-5,
                          2-3)
plot(red1)
```

También podemos usar strings los cuales se toman como factores
```{R}
red2 <- graph_from_literal(Alfa-Beta, # en este caso toma los nombres como factores
                          Gamma-Delta,
                          Delta-Alfa,
                          Omega-Beta)
plot(red2)
```

Por medio de la definición de diadas,podemos otorgar direccionalidad a los nodos.

```{r}
red3 <- graph_from_literal(Alfa-+Beta, # aquí es digida
                           Gamma+-Delta,
                           Delta++Alfa,
                           Omega-+Beta)
plot(red3)
```

Otra posible acción, es la inclusión de atributos:

```{r}
relaciones <- matrix(c("Alfa","Beta",  #edlist
                 "Gamma","Delta",
                 "Delta","Alfa",
                 "Omega","Beta"), ncol=2, byrow = T)
atributos <- matrix(c("Alfa","Beta","Gamma","Delta","Omega", #atributos
                    "4","4","5","5","5", # letras
                    "2","1","2","1","1"), # veces que tienen la letra "a"
                    ncol=3, nrow = 5, byrow=F)
red4 <- graph_from_data_frame(relaciones, 
                              vertices=atributos,
                              directed = F)
plot(red4)
```

Sin embargo, tambien puedo importar datos de otros formatos
```{r}
x <- read.csv(paste0(aqui,"/red_ilustracion.csv"), sep=";")
relaciones5 <- cbind(x$nombre,x$empresa)
red5 <- graph_from_data_frame(relaciones5, 
                              directed = T)
plot(red5)

##red6 <- read_graph(paste0(aqui,"/red_empresas.igraph"))
##plot(red6)
```

#### Creación de redes con datos ficticios
Caracteristicas del objeto igraph:

```{r}
red2$name <- "Grafo en clase"

# Vertices
V(red2)

# Edges
E(red2)

# ambos datos
print_all(red2) # o simplemente
red2

# atributos de los vertices y edges
V(red2)$name # ya estaban 

E(red2)$name # no hay
E(red2)$name <- c("a","b","c","d") 

V(red2)$color <- c("blue","red","red","red","pink")
```